Minutes et répertoires du notaire Louis BOSSY, 15 janvier 1902 - 9 décembre 1931 (étude LIX)
Archives nationales (France)
- Minutes de Louis BOSSY, 15 janvier 1902 - 9 décembre 1931; MC/ET/LIX/956 - MC/ET/LIX/1351; 45,7 mètres linéaires ou 396 articles
  - Minutes. 1920, 1er mars - 15 mars, 1er mars - 15 mars 1920; MC/ET/LIX/1131
  - Minutes. 1920, 16 mars - 31 mars, 16 mars - 31 mars 1920; MC/ET/LIX/1132
  - Minutes. 1920, 1er avril - 15 avril, 1er avril - 15 avril 1920; MC/ET/LIX/1133
    - Procuration par la société commerciale, industrielle et financière pour la Russie à Marius Cottaroz., 10 avril 1920; MC/ET/LIX/1133
      procuration; Russie; Cottaroz, Marius
    - Déclaration de souscription et de versement (statuts annexés) de la Société des forces électriques de la vallée de Gavarnie. A la suite, dépôt du procès-verbal de délibération de l'assemblée générale constitutive, 20 avril 1920; dépôt des pièces de publication, 30 septembre 1920., 15 avril 1920; MC/ET/LIX/1133
      acte de société; Gavarnie (Hautes-Pyrénées); équipement énergétique
  - Minutes. 1920, 16 avril - 30 avril, 16 avril - 30 avril 1920; MC/ET/LIX/1134
  - Minutes. 1920, 1er mai - 10 mai, 1er mai - 10 mai 1920; MC/ET/LIX/1135
  - Minutes. 1920, 11 mai - 20 mai, 11 mai - 20 mai 1920; MC/ET/LIX/1136
  - Minutes. 1920, 21 mai - 31 mai, 20 mai - 31 mai 1920; MC/ET/LIX/1137
  - Minutes. 1920, 1er juin - 8 juin, 1er juin - 8 juin 1920; MC/ET/LIX/1138
    - Dépôt des statuts de la société anonyme Chocolat F. Marquis. A la suite, déclaration de souscription et de versement, 19 juin 1920; dépôt des assemblées constitutives, 12 juillet 1920; apport de promesse de vente sous condition suspensive d'approbation par les assemblées, 23 septembre 1920; dépôt de deux procès-verbaux, 27 octobre 1920; dépôt de pièces (changements de siège et constitution définitive de la société), 19 janvier 1921; publications, voir dépôt du 1er juillet 1921, 5 juin 1920; MC/ET/LIX/1138
  - Minutes. 1920, 9 juin - 17 juin, 9 juin - 17 juin 1920; MC/ET/LIX/1139
    - Dépôt des statuts de la Société des grands cinémas populaires. Actes à la suite jusqu'au 11 mai 1922., 9 juin 1920; MC/ET/LIX/1139
      acte de société; cinéma
  - Minutes. 1920, 18 juin - 30 juin, 18 juin - 30 juin 1920; MC/ET/LIX/1140
  - Minutes. 1920, juillet, juillet 1920; MC/ET/LIX/1141
  - Minutes. 1920, août, août 1920; MC/ET/LIX/1142
  - Minutes. 1920, 1er septembre - 19 septembre, 1er septembre - 19 septembre 1920; MC/ET/LIX/1143
  - Minutes. 1920, 20 septembre - 30 septembre, 20 septembre - 30 septembre 1920; MC/ET/LIX/1144
  - Minutes. 1920, 1er octobre - 16 octobre, 1er octobre - 16 octobre 1920; MC/ET/LIX/1145
  - Minutes. 1920, 17 octobre - 31 octobre, 17 octobre - 31 octobre 1920; MC/ET/LIX/1146
  - Minutes. 1920, 1er novembre - 15 novembre, 1er novembre - 15 novembre 1920; MC/ET/LIX/1147
  - Minutes. 1920, 16 novembre - 30 novembre, 16 novembre - 30 novembre 1920; MC/ET/LIX/1148
  - Minutes. 1920, décembre, décembre 1920; MC/ET/LIX/1149
  - Minutes. 1921, 1er janvier - 16 janvier, 1er janvier - 16 janvier 1921; MC/ET/LIX/1150
  - Minutes. 1921, 17 janvier - 31 janvier, 17 janvier - 31 janvier 1921; MC/ET/LIX/1151
  - Minutes. 1921, 1er février - 8 février, 1er février - 8 février 1921; MC/ET/LIX/1152
  - Minutes. 1921, 9 février - 28 février, 9 février - 28 février 1921; MC/ET/LIX/1153
    - Procuration par la Société commerciale, industrielle et financière pour la Russie et les pays limitrophes à Marius Cottaroz, directeur en Russie de la société, demeurant rue du Ranelagh n°86., 21 février 1921; MC/ET/LIX/1153
      Date de création de la notice: 2014 (M. Locatelli)
      procuration; Russie; Cottaroz, Marius; Ranelagh (rue du)
  - Minutes. 1921, 1er mars - 15 mars, 1er mars - 15 mars 1921; MC/ET/LIX/1154
  - Minutes. 1921, 16 mars - 31 mars, 16 mars - 31 mars 1921; MC/ET/LIX/1155
    - Dépôt de pièces pour la Société générale d'entreprises sportives (absorption de la société d'exploitation du Parc des Folles-Buttes et apports de MM. Leblanc frères, Deval et Guilbaut. A la suite, dépôt des pièces de publication, 31 juillet 1922., 19 mars 1921; MC/ET/LIX/1155
      dépôt de pièces; parc de loisirs
  - Minutes. 1921, 1er avril - 19 avril, 1er avril - 19 avril 1921; MC/ET/LIX/1156
    - Dépôt judiciaire du testament olographe en date du 7 août 1914 de Lucien Jean Baptiste Brivois (1883-1916), licencié en Droit, domicilié 6 rue Ortolan, « Mort pour la France » à l'ambulance 4/54 à Landrecourt (Meuse), le 23 décembre 1916., 15 avril 1921; MC/ET/LIX/1156
      testament; guerre 1914-1918; Landrecourt-Lempire (Meuse); Ortolan (rue); juriste
  - Minutes. 1921, 20 avril - 30 avril, 20 avril - 30 avril 1921; MC/ET/LIX/1157
  - Minutes. 1921, mai, mai 1921; MC/ET/LIX/1158
  - Minutes. 1921, 1er juin - 14 juin, 1er juin - 14 juin 1921; MC/ET/LIX/1159
  - Minutes. 1921, 15 juin - 30 juin, 15 juin - 30 juin 1921; MC/ET/LIX/1160
  - Minutes. 1921, 1er juillet - 12 juillet, 1er juillet - 12 juillet 1921; MC/ET/LIX/1161
  - Minutes. 1921, 13 juillet - 31 juillet, 13 juillet - 31 juillet 1921; MC/ET/LIX/1162
  - Minutes. 1921, août, août 1921; MC/ET/LIX/1163
  - Minutes. 1921, septembre, septembre 1921; MC/ET/LIX/1164
  - Minutes. 1921, 1er octobre - 18 octobre, 1er octobre - 18 octobre 1921; MC/ET/LIX/1165
  - Minutes. 1921, 19 octobre - 31 octobre, 19 octobre - 31 octobre 1921; MC/ET/LIX/1166
  - Minutes. 1921, 1er novembre - 15 novembre, 1er novembre - 15 novembre 1921; MC/ET/LIX/1167
    - Obligation par la Société de la Taverne de l'Olympia, représentée par Louis Théophile Miquel, liquoriste, administrateur de la société anonyme dont le siège est rue Caumartin n°6, demeurant boulevard Montparnasse n°105, à Joseph Jean Marie Hayot, commerçant, demeurant rue de Rocroy n°14. Cautionnement par M. et Mme Miquel. A la suite, décharge de séquestre, 21 (et 20) juin 1922., 2 novembre 1921; MC/ET/LIX/1167
      obligation; Miquel, Louis Théophile; Caumartin (rue de); Montparnasse (boulevard du); Rocroy (rue de); commerçant; Hayot, Joseph Jean Marie; Miquel (époux); cautionnement
  - Minutes. 1921, 16 novembre - 30 novembre, 16 novembre - 30 novembre 1921; MC/ET/LIX/1168
  - Minutes. 1921, 1er décembre - 13 décembre, 1er décembre - 13 décembre 1921; MC/ET/LIX/1169
    - Inventaire après décès de Paul Gravier, propriétaire, demeurant rue de Prony n°11, décédé au château du Roulet, commune de Saint-Flovier (Indre-et-Loire)., MC/ET/LIX/1169
      inventaire après décès; Saint-Flovier (Indre-et-Loire); Gravier, Paul; Prony (rue de)
  - Minutes. 1921, 14 décembre - 31 décembre, 14 décembre - 31 décembre 1921; MC/ET/LIX/1170
  - Minutes. 1922, 1er janvier - 21 janvier, 1er janvier - 21 janvier 1922; MC/ET/LIX/1171
  - Minutes. 1922, 22 janvier - 31 janvier, 22 janvier - 31 janvier 1922; MC/ET/LIX/1172
  - Minutes. 1922, février, février 1922; MC/ET/LIX/1173
  - Minutes. 1922, 1er mars - 15 mars, 1er mars - 15 mars 1922; MC/ET/LIX/1174
  - Minutes. 1922, 16 mars - 31 mars, 16 mars - 31 mars 1922; MC/ET/LIX/1175
  - Minutes. 1922, avril, avril 1922; MC/ET/LIX/1176
  - Minutes. 1922, 1er mai - 15 mai, 1er mai - 15 mai 1922; MC/ET/LIX/1177
  - Minutes. 1922, 16 mai - 31 mai, 16 mai - 31 mai 1922; MC/ET/LIX/1178
  - Minutes. 1922, juin, juin 1922; MC/ET/LIX/1179
  - Minutes. 1922, 1er juillet - 18 juillet, 1er juillet - 18 juillet 1922; MC/ET/LIX/1180
  - Minutes. 1922, 19 juillet - 31 juillet, 19 juillet - 31 juillet 1922; MC/ET/LIX/1181
  - Minutes. 1922, août, août 1922; MC/ET/LIX/1182
  - Minutes. 1922, septembre, septembre 1922; MC/ET/LIX/1183
    - Déclaration de souscription et de versement, statuts annexés, pour la Société française de gérance de la Banque industrielle de Chine, société anonyme dont le siège est 3 rue d'Antin, représentée par Hippolyte Gaston Griolet, demeurant 97 avenue Henri-Martin. A la suite, dépôt des procès-verbaux d'assemblées constitutives, 6 octobre 1922; dépôt du procès-verbal du conseil d'administration (transfert de siège), 16 octobre 1922; dépôt de pièce, procès-verbal de délibération du conseil d'administration (modification dénominative), 6 novembre 1922., 26 septembre 1922; MC/ET/LIX/1183
      banquier; acte de société; Chine; Antin (rue d'); Griolet, Hippolyte Gaston; Henri-Martin (avenue)
  - Minutes. 1922, octobre, octobre 1922; MC/ET/LIX/1184
  - Minutes. 1922, 1er novembre - 15 novembre, 1er novembre - 15 novembre 1922; MC/ET/LIX/1185
  - Minutes. 1922, 16 novembre - 30 novembre, 16 novembre - 30 novembre 1922; MC/ET/LIX/1186
  - Minutes. 1922, 1er décembre - 12 décembre, 1er décembre - 31 décembre 1922; MC/ET/LIX/1187
  - Minutes. 1922, 13 décembre - 31 décembre, 13 décembre - 31 décembre 1922; MC/ET/LIX/1188
  - Minutes. 1923, 1er janvier - 10 janvier, 1er janvier - 10 janvier 1923; MC/ET/LIX/1189
  - Minutes. 1923, 11 janvier - 31 janvier, 11 janvier - 31 janvier 1923; MC/ET/LIX/1190
  - Minutes. 1923, février, février 1923; MC/ET/LIX/1191
  - Minutes. 1923, 1er mars - 15 mars, 1er mars - 15 mars 1923; MC/ET/LIX/1192
  - Minutes. 1923, 16 mars - 31 mars, 16 mars - 31 mars 1923; MC/ET/LIX/1193
  - Minutes. 1923, 1er avril - 18 avril, 1er avril - 18 avril 1923; MC/ET/LIX/1194
  - Minutes. 1923, 19 avril - 30 avril, 19 avril - 30 avril 1923; MC/ET/LIX/1195
    - Déclaration de souscription et de versement, statuts annexés pour la société Jacques Hébertot, théâtres et éditions Jacques Hébertot. A la suite, 17 juillet 1923., 26 avril 1923; MC/ET/LIX/1195
      acte de société; Hébertot, Jacques; éditeur
  - Minutes. 1923, 1er mai - 19 mai, 1er mai - 19 mai 1923; MC/ET/LIX/1196
  - Minutes. 1923, 20 mai - 31 mai, 20 mai - 31 mai 1923; MC/ET/LIX/1197
  - Minutes. 1923, 1er juin - 11 juin, 1er juin - 11 juin 1923; MC/ET/LIX/1198
  - Minutes. 1923, 12 juin - 18 juin, 12 juin - 18 juin 1923; MC/ET/LIX/1199
  - Minutes. 1923, 19 juin - 30 juin, 19 juin - 30 juin 1923; MC/ET/LIX/1200
  - Minutes. 1923, 1er juillet - 17 juillet, 1er juillet - 17 juillet 1923; MC/ET/LIX/1201
  - Minutes. 1923, 18 juillet - 31 juillet, 18 juillet - 31 juillet 1923; MC/ET/LIX/1202
  - Minutes. 1923, août, août 1923; MC/ET/LIX/1203
  - Minutes. 1923, septembre, septembre 1923; MC/ET/LIX/1204
  - Minutes. 1923, octobre, octobre 1923; MC/ET/LIX/1205
  - Minutes. 1923, 1er novembre - 15 novembre, 1er novembre - 15 novembre 1923; MC/ET/LIX/1206
  - Minutes. 1923, 16 novembre - 30 novembre, 16 novembre - 30 novembre 1923; MC/ET/LIX/1207
  - Minutes. 1923, décembre, décembre 1923; MC/ET/LIX/1208
  - Minutes. 1924, 1er janvier - 15 janvier, 1er janvier - 15 janvier 1924; MC/ET/LIX/1209
  - Minutes. 1924, 16 janvier - 31 janvier, 16 janvier - 31 janvier 1924; MC/ET/LIX/1210
  - Minutes. 1924, 1er février - 10 février, 1er février - 10 février 1924; MC/ET/LIX/1211
  - Minutes. 1924, 11 février - 29 février, 11 février - 29 février 1924; MC/ET/LIX/1212
  - Minutes. 1924, mars, mars 1924; MC/ET/LIX/1213
  - Minutes. 1924, avril, avril 1924; MC/ET/LIX/1214
  - Minutes. 1924, 1er mai - 15 mai, 1 mai - 15 mai 1924; MC/ET/LIX/1215
  - Minutes. 1924, 16 mai - 31 mai, 16 mai - 31 mai 1924; MC/ET/LIX/1216
  - Minutes. 1924, 1er juin - 20 juin, 1 juin - 20 juin 1924; MC/ET/LIX/1217
  - Minutes. 1924, 21 juin - 30 juin, 21 juin - 30 juin 1924; MC/ET/LIX/1218
  - Minutes. 1924, juillet, juillet 1924; MC/ET/LIX/1219
  - Minutes. 1924, août, août 1924; MC/ET/LIX/1220
  - Minutes. 1924, septembre, septembre 1924; MC/ET/LIX/1221
  - Minutes. 1924, 1er octobre - 15 octobre, 1er octobre - 15 octobre 1924; MC/ET/LIX/1222
  - Minutes. 1924, 16 octobre - 31 octobre, 16 octobre - 31 octobre 1924; MC/ET/LIX/1223
  - Minutes. 1924, 1er novembre - 15 novembre, 1er novembre - 15 novembre 1924; MC/ET/LIX/1224
  - Minutes. 1924, 16 novembre - 30 novembre, 16 novembre - 30 novembre 1924; MC/ET/LIX/1225
  - Minutes. 1924, 1er décembre - 11 décembre, 1er décembre - 11 décembre 1924; MC/ET/LIX/1226
  - Minutes. 1924, 12 décembre - 18 décembre, 12 décembre - 18 décembre 1924; MC/ET/LIX/1227
  - Minutes. 1924, 19 décembre - 31 décembre, 19 décembre - 31 décembre 1924; MC/ET/LIX/1228
  - Minutes. 1925, janvier, janvier 1925; MC/ET/LIX/1229
  - Minutes. 1925, février, février 1925; MC/ET/LIX/1230
  - Minutes. 1925, 1er mars - 15 mars, 1er mars - 15 mars 1925; MC/ET/LIX/1231
  - Minutes. 1925, 16 mars - 31 mars, 16 mars - 31 mars 1925; MC/ET/LIX/1232
  - Minutes. 1925, 1er avril - 19 avril, 1er avril - 19 avril 1925; MC/ET/LIX/1233
  - Minutes. 1925, 20 avril - 30 avril, 20 avril - 30 avril 1925; MC/ET/LIX/1234
  - Minutes. 1925, mai, mai 1925; MC/ET/LIX/1235
  - Minutes. 1925, 1er juin - 14 juin, 1er juin - 14 juin 1925; MC/ET/LIX/1236
  - Minutes. 1925, 15 juin - 30 juin, 15 juin - 30 juin 1925; MC/ET/LIX/1237
  - Minutes. 1925, 1er juillet - 17 juillet, 1er juillet - 17 juillet 1925; MC/ET/LIX/1238
  - Minutes. 1925, 18 juillet - 31 juillet, 18 juillet - 31 juillet 1925; MC/ET/LIX/1239
  - Minutes. 1925, août, août 1925; MC/ET/LIX/1240
  - Minutes. 1925, septembre, septembre 1925; MC/ET/LIX/1241
  - Minutes. 1925, octobre, octobre 1925; MC/ET/LIX/1242
  - Minutes. 1925, 1er novembre - 15 novembre, 1er novembre - 15 novembre 1925; MC/ET/LIX/1243
  - Minutes. 1925, 16 novembre - 30 novembre, 16 novembre - 30 novembre 1925; MC/ET/LIX/1244
  - Minutes. 1925, 1er décembre - 10 décembre, 1er décembre - 10 décembre 1925; MC/ET/LIX/1245
  - Minutes. 1925, 11 décembre - 20 décembre, 11 décembre - 20 décembre 1925; MC/ET/LIX/1246
  - Minutes. 1925, 21 décembre - 31 décembre, 21 décembre - 31 décembre 1925; MC/ET/LIX/1247
  - Minutes. 1926, 1er janvier - 15 janvier, 1er janvier - 15 janvier 1926; MC/ET/LIX/1248
  - Minutes. 1926, 16 janvier - 31 janvier, 16 janvier - 31 janvier 1926; MC/ET/LIX/1249
  - Minutes. 1926, février, février 1926; MC/ET/LIX/1250
  - Minutes. 1926, 1er mars - 15 mars, 1er mars - 15 mars 1926; MC/ET/LIX/1251
  - Minutes. 1926, 16 mars - 31 mars, 16 mars - 31 mars 1926; MC/ET/LIX/1252
  - Minutes. 1926, 1er avril - 15 avril, 1er avril - 15 avril 1926; MC/ET/LIX/1253
  - Minutes. 1926, 16 avril - 30 avril, 16 avril - 30 avril 1926; MC/ET/LIX/1254
  - Minutes. 1926, mai, mai 1926; MC/ET/LIX/1255
  - Minutes. 1926, 1er juin - 15 juin, 1er juin - 15 juin 1926; MC/ET/LIX/1256
  - Minutes. 1926, 16 juin - 30 juin, 16 juin - 30 juin 1926; MC/ET/LIX/1257
  - Minutes. 1926, 1er juillet - 20 juillet, 1er juillet - 20 juillet 1926; MC/ET/LIX/1258
  - Minutes. 1926, 20 juillet - 31 juillet, 20 juillet - 31 juillet 1926; MC/ET/LIX/1259
  - Minutes. 1926, août - septembre, août - septembre 1926; MC/ET/LIX/1260
  - Minutes. 1926, octobre, octobre 1926; MC/ET/LIX/1261
  - Minutes. 1926, 1er novembre - 10 novembre, 1er novembre - 10 novembre 1926; MC/ET/LIX/1262
  - Minutes. 1926, 11 novembre - 30 novembre, 11 novembre - 30 novembre 1926; MC/ET/LIX/1263
  - Minutes. 1926, 1er décembre - 15 décembre, 1er décembre - 15 décembre 1926; MC/ET/LIX/1264
  - Minutes. 1926,16 décembre - 31 décembre, 16 décembre - 31 décembre 1926; MC/ET/LIX/1265
  - Minutes. 1927, 1er janvier - 14 janvier, 1er janvier - 14 janvier 1927; MC/ET/LIX/1266
  - Minutes. 1927, 14 janvier - 31 janvier, 14 janvier - 31 janvier 1927; MC/ET/LIX/1267
  - Minutes. 1927, 1er février - 15 février, 1er février - 15 février 1927; MC/ET/LIX/1268
  - Minutes. 1927, 16 février - 28 février, 16 février - 28 février 1927; MC/ET/LIX/1269
  - Minutes. 1927, 1er mars - 18 mars, 1er mars - 18 mars 1927; MC/ET/LIX/1270
    - Dépôt de procès-verbal de délibération du conseil d'administration de la Compagnie générale des Colonies., 4 mars 1927; MC/ET/LIX/1270
      Date de création de la notice: 2014 (J. Tissier)
      dépôt de pièces; empire colonial
    - Dépôt des statuts de la société civile des porteurs d'obligations sept pour cent de la Compagnie Franco-Espagnole du chemin de fer de Tanger à Fez., 11 mars 1927; MC/ET/LIX/1270
      acte de société; chemin de fer; voie ferrée d'intérêt local; Tanger (Maroc); Espagne
    - Déclaration de souscription et de versement ainsi que statuts de la Société Indochinoise d'informations., 12 mars 1927; MC/ET/LIX/1270
      acte de société; Indochine française; information
  - Minutes. 1927, 19 mars - 31 mars, 19 mars - 31 mars 1927; MC/ET/LIX/1271
    - Etat liquidatif des reprises de Philiberte Charlotte Elisabeth Tardieu, veuve de René Louis Joseph Waldeck-Rousseau., 21 mars 1927; MC/ET/LIX/1271
      partage; Tardieu, Philiberte Charlotte Élisabeth; Waldeck-Rousseau, René Louis Joseph
    - Procuration donnée par la Banque Franco-Polonaise à Frantz Schneeberger., 21 mars 1927; MC/ET/LIX/1271
      banquier; procuration; Schneeberger, Frantz; Pologne
    - Procès-verbal de délibération du conseil d'administration de la Société des Fermes de Tazi., 28 mars 1927; MC/ET/LIX/1271
    - Procès-verbal de délibération du conseil d'administration de la Compagnie du Sebou (constitution de la Société des fermes de Meknassa)., 28 mars 1927; MC/ET/LIX/1271
    - Procès-verbal de délibération du conseil d'administration de la Compagnie du Sebou (constitution de la Société des fermes du Seguet)., 28 mars 1927; MC/ET/LIX/1271
    - Procuration par Aïda Festa à la Bank of London and South America Limited., 29 mars 1927; MC/ET/LIX/1271
    - Levée d'option par la société Manutention et Levage., 30 mars 1927; MC/ET/LIX/1271
    - Délibération du conseil d'administration de la Banque Franco-Polonaise, délégation de pouvoirs et augmentation de capital., 31 mars 1927; MC/ET/LIX/1271
      Pologne; banquier
    - Délibération du conseil d'administration de la Société Anonyme L'Etirage (augmentation de capital)., 31 mars 1927; MC/ET/LIX/1271
  - Minutes. 1927, avril, avril 1927; MC/ET/LIX/1272
    - Etat liquidatif des reprises de Marie Yvonne, vicomtesse de Lestrange, duchesse de Trévise, divorcée d'Edouard Napoléon César Edmond Mortier, duc de Trévise. Procès-verbal de la lecture d'approbation par Marie Yvonne, vicomtesse de Lestrange, duchesse de Trévise., 7 avril 1927; MC/ET/LIX/1272
      partage; Lestrange, Marie Yvonne; Mortier, Édouard Napoléon César Édmond
    - Procuration donnée à Joseph Chappey par la Banque Franco-Polonaise., 7 avril 1927; MC/ET/LIX/1272
      procuration; Chappey, Joseph; Pologne
    - Dépôt de procès-verbal de délibération du conseil d'administration de la Société Anonyme Silico Calcaire Africaine., 7 avril 1927; MC/ET/LIX/1272
      dépôt de pièces; industrie extractive; Afrique
    - Déclaration de souscription et de versements, ainsi que statuts de la Société industrielle de Martigues., 9 avril 1927; MC/ET/LIX/1272
      Martigues (Bouches-du-Rhône); acte de société
    - Procuration donnée à Jean Bredian par la Banque Franco-Chinoise pour le Commerce et l'Industrie., 12 avril 1927; MC/ET/LIX/1272
      procuration; Bredian, Jean; Chine
    - Décharge de séquestre par la Banque Franco-Polonaise et Jean et Marguerite Morel à Julien Giordano., 22 avril 1927; MC/ET/LIX/1272
      décharge; Morel, Jean; Morel, Marguerite; Giordano, Julien; Pologne
  - Minutes. 1927, 1er mai- 15 mai, 1er mai- 15 mai 1927; MC/ET/LIX/1273
    - Procès-verbal de délibération du conseil d'administration de la Compagnie générale du Maroc (délégation de pouvoirs)., 04 mai 1927; MC/ET/LIX/1273
      dépôt de pièces; Maroc
    - Dépôt de procès-verbal de l'assemblée générale extraordinaire de la Société Datog (dissolution anticipée)., 5 mai 1927; MC/ET/LIX/1273
    - Procès-verbal de délibération du conseil d'administration de la Société marocaine d'exploitations agricoles (délégation de pouvoirs)., 5 mai 1927; MC/ET/LIX/1273
    - Procuration donnée par la Banque Franco-Chinoise pour le Commerce et l'Industrie., 6 mai 1927; MC/ET/LIX/1273
      procuration; Chine
    - Dépôt de procès-verbal de délibérations du conseil d'administration de la Banque Franco-Chinoise pour le Commerce et l'Industrie., 6 mai 1927; MC/ET/LIX/1273
      dépôt de pièces; Chine
    - Procuration donnée par la Compagnie française de chemin de fer au Dahomey., 7 mai 1927; MC/ET/LIX/1273
      dépôt de pièces; Bénin
    - Procuration donnée par la Banque générale pour le Commerce étranger., 10 mai 1927; MC/ET/LIX/1273
      procuration
    - Déclaration de souscription et de versement, ainsi que statuts de la Société de prospection géophysique., 13 mai 1927; MC/ET/LIX/1273
  - Minutes. 1927, 16 mai - 31 mai, 16 mai - 31 mai 1927; MC/ET/LIX/1274
  - Minutes. 1927, 1er juin - 19 juin, 1er juin - 19 juin 1927; MC/ET/LIX/1275
  - Minutes. 1927, 20 juin - 30 juin, 20 juin - 30 juin 1927; MC/ET/LIX/1276
  - Minutes. 1927, 1er juillet - 18 juillet, 1er juillet - 18 juillet 1927; MC/ET/LIX/1277
  - Minutes. 1927, 19 juillet - 31 juillet, 19 juillet - 31 juillet 1927; MC/ET/LIX/1278
  - Minutes. 1927, août, août 1927; MC/ET/LIX/1279
    - Dépôt des statuts de la Banque des produits alimentaires et coloniaux., 3 août 1927; MC/ET/LIX/1279
    - Dépôt de procès-verbal de délibération du conseil d'administration de la Banque Franco-Chinoise pour le Commerce et l'Industrie (création d'agences à Vinh et à Tourane, Annam)., 9 août 1927; MC/ET/LIX/1279
      dépôt de pièces; Chine; Vietnam
    - Dépôt des statuts de la Société civile des porteurs d'obligations sept pour cent de l'Energie électrique du Maroc., 10 août 1927; MC/ET/LIX/1279
      acte de société; Maroc
    - Déclaration de souscription et de versements, ainsi que statuts de la Compagnie italienne pour le tourisme., 10 août 1927; MC/ET/LIX/1279
      acte de société; tourisme; Italie
    - Délibération du conseil d'administration de la Société foncière du Cambodge (délégation pour augmentation de capital)., 10 août 1927; MC/ET/LIX/1279
      dépôt de pièces; Cambodge
    - Dépôt de délibération du conseil d'administration de la Banque de Madagascar (création d'une agence à Tuléar)., 17 août 1927; MC/ET/LIX/1279
      Madagascar; dépôt de pièces
  - Minutes. 1927, septembre, septembre 1927; MC/ET/LIX/1280
    - Dépôt de pièces de publication de la Banque Franco-Chinoise pour le Commerce et l'Industrie., 23 septembre 1927; MC/ET/LIX/1280
      dépôt de pièces; Chine; banquier
  - Minutes. 1927, 1er octobre - 12 octobre, 1er octobre - 12 octobre 1927; MC/ET/LIX/1281
    - Dépôt des pièces de publication de la Banque de Madagascar (constitution de la société)., 4 octobre 1927; MC/ET/LIX/1281
    - Dépôt de pièces de publication de la Banque Franco-Chinoise pour le Commerce et l'Industrie (assemblées extraordinaires de décembre 1926 et augmentation de capital en conséquence)., 7 octobre 1927; MC/ET/LIX/1281
  - Minutes. 1927, 13 octobre - 31 octobre, 13 octobre - 31 octobre 1927; MC/ET/LIX/1282
    - Procès verbal de délibération du conseil d'administration de la Compagnie générale des Colonies., 17 octobre 1927; MC/ET/LIX/1282
      procès-verbal; empire colonial
    - Réitération de cession de bail par Omnium Pathéphone à Pathéphone-Exploitation., 18 octobre 1927; MC/ET/LIX/1282
    - Procuration donnée par la Banque Franco-Chinoise pour le Commerce et l'Industrie., 20 octobre 1927; MC/ET/LIX/1282
  - Minutes. 1927, novembre, novembre 1927; MC/ET/LIX/1283
    - Déclaration de souscription et de versements et statuts de la Société de propagande urbaine et rurale pour l'électricité., 21 novembre 1927; MC/ET/LIX/1283
      acte de société; électricité
    - Déclaration de souscription et de versement et statuts de la Compagnie parisienne pour la fabrication de scies à métaux., 28 novembre 1927; MC/ET/LIX/1283
  - Minutes. 1927, décembre, décembre 1927; MC/ET/LIX/1284
    - Déclaration de souscription et versement, ainsi que statuts de la Société d'applications maritimes et aéronautiques., 8 décembre 1927; MC/ET/LIX/1284
    - Constatation et acceptation d'emploi par la comtesse de Dreux-Brézé., 8 décembre 1927; MC/ET/LIX/1284
    - Procès-verbal de délibération du conseil d'administration de la Compagnie d'entreprises électro-mécaniques., 13 décembre 1927; MC/ET/LIX/1284
    - Susbtitution de pouvoirs de la Banque française et espagnole., 15 décembre 1927; MC/ET/LIX/1284